臺灣高雄地方法院刑事判決　　　　　　　98年度訴字第1787號
公　訴　人　臺灣高雄地方法院檢察署檢察官
被　　　告　李三吉
　　　　　　王淑柳
　　　　　　戴恢新
上三人共同
指定辯護人　本院公設辯護人陳信凱
被　　　告　施素
指定辯護人　許乃丹律師
被　　　告　洪志成
指定辯護人　林復華律師
上列被告因違反臺灣地區與大陸地區人民關係條例等案件，經檢
察官分別提起公訴（97年度偵字第22743 號、第25069 號）及移
送併辦(97 年度偵字第25069 號) ，本院經合併審理後，判決如
下：
    主  文
施素共同連續犯臺灣地區與大陸地區人民關係條例第七十九條第
二項之圖利使大陸地區人民非法進入臺灣地區罪，處有期徒刑貳
年捌月，減為有期徒刑壹年肆月；又犯臺灣地區與大陸地區人民
關係條例第七十九條第二項之圖利使大陸地區人民非法進入臺灣
地區罪，處有期徒刑壹年陸月。應執行有期徒刑貳年。緩刑伍年
，緩刑期間付保護管束，並應向國庫支付新臺幣貳拾萬元，及於
緩刑期間應接受法治及認知教育伍場次。其餘被訴使陳瑞欽九十
六年五月九日非法入境臺灣地區部分；使林友其九十六年三月八
日、九十七年三月十一日非法入境臺灣地區部分，均無罪。
李三吉共同連續犯臺灣地區與大陸地區人民關係條例第七十九條
第二項之圖利使大陸地區人民非法進入臺灣地區罪，處有期徒刑
壹年捌月，減為有期徒刑拾月；又犯臺灣地區與大陸地區人民關
係條例第七十九條第二項之圖利使大陸地區人民非法進入臺灣地
區罪，處有期徒刑壹年陸月，減為有期徒刑玖月。應執行有期徒
刑壹年貳月。緩刑伍年，緩刑期間付保護管束，並應向國庫支付
新臺幣肆萬元，及於緩刑期間應接受法治及認知教育參場次。其
他被訴關於使蔡欽於九十六年三月十二日非法入境臺灣地區部分
，無罪。
王淑柳共同連續犯臺灣地區與大陸地區人民關係條例第七十九條
第二項之圖利使大陸地區人民非法進入臺灣地區罪，處有期徒刑
壹年捌月，減為有期徒刑拾月；又犯臺灣地區與大陸地區人民關
係條例第七十九條第二項之圖利使大陸地區人民非法進入臺灣地
區罪，處有期徒刑壹年陸月，減為有期徒刑玖月。應執行有期徒
刑壹年貳月。緩刑伍年，緩刑期間付保護管束，並應向國庫支付
新臺幣肆萬元，及於緩刑期間應接受法治及認知教育參場次。其
餘被訴關於使林友其於九十七年三月十一日非法入境臺灣地區部
分，無罪。
戴恢新無罪。
洪志成無罪。
    事  實
一、戴恢新( 業經檢察官以曾受確定判決而不起訴處分) 透過不
    知情之蕭文田( 業經不起訴處分) 認識施素，施素得知向「
    老高」介紹每名人頭配偶及代辦入境可得新臺幣7,000 元報
    酬，而擔任人頭配偶可得20,000元報酬，往後再次入境則由
    人頭配偶與假結婚對象自行約定報酬等情，為圖藉上述方式
    獲得不法利益，由戴恢新帶同施素至大陸地區，施素與戴恢
    新及「老高」，明知大陸地區人民非經主管機關許可，不得
    進入臺灣地區，且不得使大陸區人民非法進入臺灣地區，竟
    基於意圖營利使大陸地區人民非法進入臺灣地區，使公務員
    登載不實事項於公文書並加以行使之犯意聯絡及概括犯意(
    戴恢新與「老高」就以下(一)所示大陸地區人民第二次以後入
    境部分，無犯意聯絡及概括犯意) ，連續自民國90年7 月間
    起，以假結婚方式，由戴恢新負責居間聯絡安排人頭配偶前
    往大陸地區，「老高」負責在大陸地區尋找並無真意與臺灣
    地區人民結婚，而有意來臺灣地區工作之林我成、翁其增、
    蔡欽及俞淑娟，施素則自己擔任人頭配偶，而為下列行為：
  (一)施素允諾與意圖來臺工作賺錢之大陸地區人士林我成( 待傳
    喚到案另行審結) 辦理假結婚，以取得不實來臺探親名義，
    ，由施素與林我成於90年7 月2 日在大陸地區福建省福州市
    辦理結婚登記，持該結婚公證書至財團法人海峽交流基金會
     (下稱海基會) 申請辦理結婚公證書驗證後，於90年7 月18
    日至高雄縣燕巢鄉( 現已改制高雄市燕巢區) 戶政事務所辦
    理結婚登記，使不知情且就結婚真意欠缺實質審核權限之公
    務員，誤認施素與林我成間有婚姻關係存在，致於結婚登記
    申請書審核欄內依序核章，將此不實事項登載於職務所所掌
    管戶籍登記簿之公文書上，據以發給戶籍謄本給施素，足生
    損害於戶政機關對於婚姻登記管理之正確性。施素旋於90年
    7 月19日持該戶籍謄本及相關文件至內政部警政署入出境管
    理局( 下稱境管局，現改制為內政部入出國及移民署) ，向
    境管局承辦人員主張林我成為其配偶，同時填寫大陸地區人
    民進入臺灣地區施行證申請書等文件，申請核發林我成進入
    臺灣地區旅行證，經境管局承辦公務員實質審查後，核發中
    華民國臺灣地區入出境許可證，使林我成於90年9 月3 日得
    以偽結婚配偶探親居留名義，非法入境臺灣地區；施素嗣連
    續於91年4 月15日、93年3 月2 日及92年8 月14日至境管局
    再次申請核發林我成進入臺灣地區旅行證，經境管局核發中
    華民國入出境許可證，使林我成於91年6 月6 日、93年4 月
    25 日 、94年3 月15日、95年2 月20日得持以非法入境臺灣
    地區( 施素於95年7 月1 日後使林我成非法入境臺灣地區部
    分，詳如事實欄五所載) 。
  (二)施素於90年5 月29日與余錦秀、李三吉及李松和一同前往大
    陸地區假結婚，施素除自己與林我成假結婚( 已如前所述)
    外，另有余錦秀與翁其增於90年7 月3 日、李三吉與蔡欽於
    90 年7月2 日、李松和與俞淑娟於90年7 月3 日，在大陸地
    區福建省福州市辦理結婚登記，余錦秀、李三吉及李松和持
    各該結婚公證書至海基會申請辦理結婚公證書驗證後，余錦
    秀於90年7 月18日至高雄縣橋頭鄉( 現改制高雄市橋頭市)
    戶政事務所、李三吉於90年7 月17日至高雄市燕巢市戶政事
    務所、李松和於90年7 月18日至高雄市橋頭市戶政事務所，
    辦理結婚登記，使不知情且就結婚真意欠缺實質審核權限之
    公務員，誤認余錦秀與翁其增、李三吉與蔡欽、李松和與俞
    淑娟間有婚姻關係存在，致於結婚登記申請書審核欄內依序
    核章，將此不實事項登載於職務所所掌管戶籍登記簿之公文
    書上，據以發給戶籍謄本給余錦秀、李三吉及李松和，施素
    承前使大陸地區人民非法進入臺灣地區之概括犯意加入，而
    與余錦秀、李三吉及李松和有犯意聯絡，於90年7 月19日以
    余錦秀、李三吉之代理人身分、於90年7 月30日以李松和之
    代理人身分，持各該戶籍謄本及相關文件至境管局，向境管
    局承辦人員主張翁其增為余錦秀之配偶、蔡欽為李三吉之配
    偶、俞淑娟為李松和之配偶，分別填寫大陸地區人民進入臺
    灣地區旅行證申請書等文件，申請核發翁其增、蔡欽進及俞
    淑娟進入臺灣地區旅行證，經境管局承辦公務員為實質審查
    後，核發翁其增、蔡欽、俞淑娟中華民國臺灣地區入出境許
    可證。使翁其增於90年10月4 日、蔡欽於90年9 月5 日、俞
    淑娟於90年7 月18日，得以偽結婚配偶探親居留名義，非法
    入境臺灣地區( 李三吉基於概括犯意，使蔡欽多次入境部分
    ，詳如事實欄三所載) 。
二、施素承前概括犯意，與其子洪志成( 業經檢察官以曾受確定
    判決為由而不起訴處分) 及「老高」，均明知大陸地區人民
    非經主管機關許可，不得進入臺灣地區，且不得使大陸區人
    民非法進入臺灣地區，竟基於使大陸地區人民非法進入臺灣
    地區，使公務員登載不實事項於公文書並加以行使之犯意聯
    絡及概括犯意，由「老高」負責在大陸地區尋找並無真意與
    臺灣地區人民結婚，而有意來臺灣地區工作之翁愛芳、陳瑞
    欽、俞雲嬌、施明玉、江文英、吳德華、蔡連英及洪云金，
    而施素與其子洪志成輪流前往大陸居間聯絡，施素則介紹臺
    灣地區無結婚真意之人頭配偶林祚雄、林添賀、王國村、陳
    啟昌、潘其安、柯龍飛、梁添福及陳武生前往大陸地區，並
    允諾返回臺灣地區代辦入境手續，而為下列行為：
  (一)施素於90年11月25日偕同林祚雄、林添賀及王國村前往大陸
    地區，由林祚雄與翁愛芳於90年12月13日、林添賀與陳瑞欽
    於90年12月11日、王國村與俞雲嬌於90年12月13日，在大陸
    地區福建省福州市辦理結婚登記，林祚雄、林添賀及王國村
    各持該結婚公證書至海基會申請辦理結婚公證書驗證後，林
    祚雄、林添賀及王國村於91年1 月18日至高雄市燕巢區戶政
    事務所，各自辦理結婚登記，使不知情且就結婚真意欠缺實
    質審核權限之公務員，誤認林祚雄與翁愛芳、林添賀與陳瑞
    欽、王國村與俞雲嬌間有婚姻關係存在，致於結婚登記申請
    書審核欄內依序核章，將此不實事項登載於職務所所掌管戶
    籍登記簿之公文書上，據以各發給戶籍謄本給林祚雄、林添
    賀及王國村。施素旋於91年1 月17日以林祚雄代理人身分、
    於91年1 月21日以林添賀及王國村之代理人身分，持各該戶
    籍謄本及相關文件至境管局，向境管局承辦人員主張翁愛芳
    為林祚雄之配偶、陳瑞欽為林添賀之配偶、俞雲嬌為王國村
    之配偶，分別填寫大陸地區人民進入臺灣地區旅行證申請書
    等文件，申請核發進入臺灣地區旅行證而行使各該不實戶籍
    謄本，經境管局承辦公務員為實質審查後，核發中華民國臺
    灣地區入出境許可證。使翁愛芳於91年13月11日、陳瑞欽於
    91 年2月28日、91年9 月11日、俞雲嬌於91年2 月28日，得
    以偽結婚配偶探親居留名義，非法入境臺灣地區。施素嗣連
    續於92年1 月3 日以林添賀代理人身分、於92年1 月24日以
    王國村代理人身分，分別至境管局申請核發陳瑞欽及俞雲嬌
    進入臺灣地區，經境管局核發中華民國入出境許可證，使陳
    瑞欽於92年3 月1 日、俞雲嬌於92年3 月2 日得持以非法入
    境臺灣地區。
  (二)施素於91年間，代陳啟昌、潘其安、柯龍飛、梁添福及陳武
    生辦理赴大陸所需證件、機票後，安排渠等自行搭機前往大
    陸地區，洪志成在大陸地區居間聯絡，由陳啟昌與施明玉於
    91 年10 月15日、潘其安與江文英於91年10月14日、柯龍飛
    與吳德華於91年9 月30日、梁添福與蔡蓮英於91年9 月17日
    、陳武生與洪云金於91年11月8 日，在大陸地區福建省福州
    市辦理結婚登記，陳啟昌、潘其安、柯龍飛、梁添福及陳武
    生各持該結婚公證書至海基會申請辦理結婚公證書驗證後，
    陳啟昌於91年11月5 日、潘其安於91年10月25日、柯龍飛於
    91年10月18日至高雄市燕巢區戶政事務所，蔡蓮英於91年10
    月18日至高雄市左營區戶政事務所、陳武生於91年11月25日
    至高雄市三民區戶政事務所，辦理結婚登記，使不知情且就
    結婚真意欠缺實質審核權限之公務員，誤認陳啟昌與施明玉
    、潘其安與江文英、柯龍飛與吳德華、梁添福與蔡蓮英、陳
    武生與洪云金間，有婚姻關係存在，致於結婚登記申請書審
    核欄內依序核章，將此不實事項登載於職務所所掌管戶籍登
    記簿之公文書上，據以各發給戶籍謄本給陳啟昌、潘其安、
    柯龍飛、梁添福、陳武生。施素旋於91年11月17日以陳啟昌
    代理人身分、於91年10月25日以潘其安代理人身分、於91年
    10月18日以柯龍飛及梁添福代理人身分、於91年11月25日以
    陳武生代理人身分，持各該戶籍謄本及相關文件至境管局，
    向境管局承辦人員主張施明玉為陳啟昌配偶、江文英為潘其
    安配偶、吳德華為柯龍飛配偶、蔡蓮英為梁添福配偶、洪云
    金為陳武生配偶，分別填寫大陸地區人民進入臺灣地區旅行
    證申請書等文件，申請核發施明玉、江文英、吳德華、蔡蓮
    英、洪云金進入臺灣地區旅行證而行使各該不實戶籍謄本，
    經境管局承辦公務員為實質審查後，核發中華民國臺灣地區
    入出境許可證，使施明玉於91年12月14日、江文英於91年12
    月16日、吳德華於91年12月18日、蔡蓮英於91年11月25日、
    洪云金於92年1 月21日得持以非法入境臺灣地區。
三、李三吉得知擔任人頭配偶可得20,000元報酬，往後再次入境
    則由人頭配偶與假結婚對象自行約定報酬等情，為圖藉上述
    方式獲得不法利益，與「老高」及戴恢新，共同基於使大陸
    地區人民非法進入臺灣地區、使公務員登載不實事項於公文
    書並加以行使之犯意聯絡( 共犯分工情形詳如事實欄一所載
    ，茲不贅述，而「老高」及戴恢新，就蔡欽第二次以上入境
    部分，無犯意聯絡) ，李三吉則有使大陸地區人民蔡欽非法
    進入臺灣地區之概括犯意，自90年7 月間起，與蔡欽於90年
    7 月2 日在大陸地區福建省福州市辦理結婚登記，李三吉持
    該結婚公證書至海基會申請辦理結婚公證書驗證後，於90年
    7 月17日至高雄市燕巢市戶政事務所，辦理結婚登記，使不
    知情且就結婚真意欠缺實質審核權限之公務員，誤認李三吉
    與蔡欽間有婚姻關係存在，致於結婚登記申請書審核欄內依
    序核章，將此不實事項登載於職務所所掌管戶籍登記簿之公
    文書上，據以發給戶籍謄本給李三吉，施素承前使大陸地區
    非法進入臺灣地區之概括犯意加入，而與李三吉有犯意聯絡
    ( 就蔡欽第二次以上入境部分，則無犯意聯絡) ，旋於90年
    7 月19日以李三吉之代理人身分，持該戶籍謄本及相關文件
    至境管局，向境管局承辦人員主張蔡欽為李三吉之配偶，填
    寫大陸地區人民進入臺灣地區旅行證申請書等文件，申請核
    發蔡欽進入臺灣地區旅行證，經境管局承辦公務員為實質審
    查後，核發蔡欽中華民國臺灣地區入出境許可證，使蔡欽於
    90 年9月5 日，得以偽結婚配偶探親居留名義，非法入境臺
    灣地區。李三吉承前使大陸地區人民蔡欽非法進入臺灣地區
    之概括犯意，於92年8 月21日至境管局再次申請核發蔡欽進
    入臺灣地區旅行證，經境管局核發中華民國入出境許可證，
    使蔡欽於94年4 月1 日非法入境臺灣地區( 李三吉於95年7
    月1 日後使蔡欽非法入境臺灣地區部分，詳如事實欄五所載
    ) 。
四、王淑柳為得知擔任人頭配偶可得20,000元報酬，往後再次入
    境則由人頭配偶與假結婚對象自行約定報酬等情，為圖藉上
    述方式獲得不法利益，由戴恢新帶同前往大陸地區與「老高
    」見面，與「老高」及戴恢新，共同基於意圖營利使大陸地
    區人民非法進入臺灣地區、使公務員登載不實事項於公文書
    並加以行使之犯意聯絡( 「老高」、戴恢新就林友其第二次
    以上入境部分，無犯意聯絡) ，王淑柳則有使大陸地區人民
    林友其非法進入臺灣地區之概括犯意，自90年7 月間起，由
    「老高」在大陸地區尋找無結婚真意，但有意至臺灣地區工
    作之大陸人民林友其，而戴恢新居間聯絡，王淑柳則與林友
    其於90年7 月13日在大陸地區福建省福州市辦理結婚登記，
    王淑柳持該結婚公證書至海基會申請辦理結婚公證書驗證後
    ，於90年7 月31日至高雄市燕巢區戶政事務所，辦理結婚登
    記，使不知情且就結婚真意欠缺實質審核權限之公務員，誤
    認王淑柳與林友其間有婚姻關係存在，致於結婚登記申請書
    審核欄內依序核章，將此不實事項登載於職務所所掌管戶籍
    登記簿之公文書上，據以發給戶籍謄本給王淑柳，王淑柳於
    90 年8月8 日自行持該戶籍謄本及相關文件至境管局，向境
    管局承辦人員主張為林友其之配偶，填寫大陸地區人民進入
    臺灣地區旅行證申請書等文件，申請核發林友其進入臺灣地
    區旅行證，經境管局承辦公務員為實質審查後，核發林友其
    中華民國臺灣地區入出境許可證，使林友其於90年10月29日
    ，得以偽結婚配偶探親居留名義，非法入境臺灣地區。王淑
    柳承前使大陸地區人民林友其非法進入臺灣地區之概括犯意
    ，於91年4 月30日、92年2 月6 日、92年9 月1 日至境管局
    再次申請核發林友其進入臺灣地區旅行證，經境管局核發中
    華民國入出境許可證，使林友其於91年6 月18日、92年3 月
    18 日 、94年3 月13日、95年2 月19日非法入境臺灣地區(
    王淑柳於95年7 月1 日後使林友其非法入境臺灣地區部分，
    詳如事實欄五所載) 。
五、施素於犯罪事實欄一、(一)所示95年7 月1 日前使假結婚之大
    陸地區人民林我成連續非法進入臺灣地區後，李三吉於犯罪
    事實欄三所示95年7 月1 日前使假結婚之大陸地區人民蔡欽
    連續非法進入臺灣地區後，王淑柳於犯罪事實欄四所示95年
    7 月1 日前使假結婚之大陸地區人民林友其連續非法進入臺
    灣地區後，渠等均為圖繼續獲得與各自假結婚對象約定之不
    詳報酬，各自復基於意圖營利使大陸地區人民非法進入臺灣
    地區之犯意，其中施素於95年9月8日向境管局申請核發林我
    成進入臺灣地區居留證，經境管局核發中華民國入出境居留
    證，使林我成於96年6月6日非法入境臺灣地區；李三吉於95
    年7月16日向境管局申請核發蔡欽進臺灣地區居留證，經境
    管局核發中華民國入出境居留證，使蔡欽得於95年7月16日
    至97年7月15日之2年居留期間內，分別於95年9月3日及96年
    3 月12日入境臺灣地區；王淑柳於95年9月8日向境管局申請
    核發林友其進入臺灣地區居留證，經境管局核發中華民國入
    出境居留證，使林友其得於95年9月8日至97年9月7日之2年
    居留期間內，分別於96年3月8日、97年3月11日入境臺灣地
    區。
六、嗣經內政部入出國及移民署專勤事務第二大隊高雄市專勤隊
    ，因發現大陸地區女子翁愛芳來臺逾期，經詢問後翁愛芳坦
    承與林祚雄假結婚，嗣通知林祚雄到案說明，並清查施素及
    洪志成以代理人身分向境管局申請旅行證等資料，因而查獲
    上情。
七、案經內政部入出國及移民署專勤事務第二大隊高雄市專勤隊
    報請臺灣高雄地方法院檢察署檢察官偵查起訴。
    理  由
壹、證據能力
    被告以外之人於審判外之陳述，雖不符刑事訴訟法第159 條
    之1至之4之規定，經當事人於審判程序同意作為證據，法院
    審酌該言詞陳述或書面陳述作成時之情況，認為適當者，亦
    得為證據；刑事訴訟法第159條之5第1項分別定有明文。本
    判決認定事實所引用之其餘證據資料，均非公務員違背法定
    程序所取得，檢察官、被告施素、被告王淑柳、被告李三吉
    、被告洪志成、被告戴恢新及其等辯護人於本院審理時均同
    意作為認定事實之證據，且審酌各該證人或書面陳述作成時
    之情況，並無違法不當或證明力明顯過低之瑕疵，認為以之
    作為證據為適當，均得作為證據。
貳、實體部分
一、訊據被告施素、李三吉及王淑柳，對於其等有收取報酬擔任
    人頭配偶，前往大陸地區各自與林我成、蔡欽及林友其假結
    婚，使大陸人民林我成、蔡欽及林友其得以結婚探親為由多
    次進入臺灣地區之事實，均坦承不諱；被告施素亦對其有代
    理余錦秀、李三吉、李松和、林祚雄、林添賀、王國村、陳
    啟昌、潘其安、柯龍飛、梁添福及陳武生申請與渠等假結婚
    之大陸地區人民入境臺灣地區之事實，供承不諱。而被告施
    素、李三吉及王淑柳使大陸地區人民進入臺灣地區所獲報酬
    額為何，業據戴恢新警詢證稱：向「老高」每介紹1名人頭
    配偶可獲得7千至8千元 (偵字第25069號偵卷所附警卷第2頁
    )；證人施素於警詢證稱：每位人頭配偶可得2萬元至3萬元
    報酬 (偵字第25069號偵卷所附警卷第12頁)，核與證人即被
    告施素所介紹之人頭配偶林祚雄警詢證稱人頭配偶可獲得2
    萬元報酬 (偵字第22743號偵卷所附警卷第29頁)、陳啟昌警
    詢證稱人頭配偶可獲得3萬元報酬 (偵字第22743號偵卷所附
    警卷第66頁)大致相符，至其餘人頭配偶雖有不願或稱不記
    得報酬數額，惟仍不影響以上證人證稱報酬內容之可信度。
    而證人證述擔任人頭配偶報酬，有謂2萬元，亦有謂3萬元，
    介紹人頭配偶報酬則有證述7千元至8千元不等，金額既有不
    明，應採最低金額，較為有利被告，是應認擔任人頭配偶可
    獲得2萬元報酬，介紹人頭配偶則可獲得7千元之報酬。至被
    告施素、李三吉及王淑柳之辯護人均辯稱被告施素、李三吉
    及王淑柳只有第1次入境有收取報酬云云，惟從被告施素、
    李三吉及王淑柳為各自假結婚對象申請入境之次數，各至少
    有3次至5次之多，有渠等歷次旅行證及居留證申請書在卷可
    憑 (本院審訴卷第98頁、第95頁、第103頁、第101頁、第
    138頁、第135頁、第248頁、第141頁、第146頁、第149頁、
    第154頁)，倘若假結婚對象往後數年內均分文未給，何以渠
    等會心甘情願前往境管局申請使渠等假結婚對象入境臺灣地
    區，且被告施素、李三吉及王淑柳均供承返臺後有向渠等假
    結婚對象另外收取各自不等之金額 (偵字第25069號偵卷第
    25頁)，是被告施素、被告李三吉及王淑柳，除在擔任人頭
    配偶時有收取2萬元報酬外，往後應有與渠等假結婚對象各
    別約定並收取不詳報酬之事實。被告施素與林我成、被告李
    三吉與蔡欽、被告王淑柳與林友其均無結婚真意，而為假結
    婚之行為，除被告施素、李三吉及王淑柳各自坦承假結婚外
    ，並以證人身分證述其他被告亦一同前往大陸地區假結婚，
    互核內容均為相符，堪認渠等確有假結婚之事實。被告施素
    介紹人頭配偶林祚雄、林添賀、王國村、陳啟昌、潘其安、
    柯龍飛、梁添福及陳武生，分別與大陸地區人民翁愛芳、陳
    瑞欽、俞雲嬌、施明玉、江文英、吳德華、蔡蓮英及洪云金
    假結婚之事實，除被告施素坦承外，復有證人即人頭配偶林
    祚雄警詢( 偵字第22743 號偵卷所附警卷第29頁) 、王國村
    警詢( 偵字第22743 號偵卷所附警卷第41頁) 、林添賀警詢
     ( 偵 字第22743 號偵卷所附警卷第45頁) 、陳啟昌警詢(
    偵字第22749 號偵卷所附警卷第64頁) 、潘其安偵訊( 偵字
    第22743 號偵卷所附警卷第31頁) 、陳武生警詢( 偵字第
    22743 號偵卷所附警卷第72頁) 證述渠等經由施素介紹前往
    大陸地區假結婚等語，互核大致相符，若渠等所述非真，實
    無為上述損人不利己之供述，足認渠等所述內容應為可信，
    堪認被告施素確有介紹以上之人至大陸地區假結婚之事實無
    訛。又被告施素向境管局申請大陸地區人民林我成歷次進入
    臺灣地區之旅行證及居留證、代理人頭配偶申請大陸地區人
    民蔡欽、俞淑娟、翁其增、翁愛芳、陳瑞欽、俞雲嬌、施明
    玉、江文英、吳德華、蔡蓮英、洪云金之第一次進入臺灣地
    區之旅行證之時間及次數，有各該大陸地區人民進入臺灣地
    區旅行證申請書、大陸地區人民在臺灣地區居留申請書及保
    證書在卷可憑( 本院審訴卷第98頁、第99頁、第95頁、第96
    頁、第103 頁、第101 頁、第125 頁、第149 頁、第106 頁
    、第58頁、第64頁、第72頁、8 8 頁、第84頁、第80頁、第
    92頁) ，被告李三吉向境管局申請大陸地區人民蔡欽歷次進
    入臺灣地區旅行證及居留證之時間及次數，有各該大陸地區
    人民進入臺灣地區旅行證申請書、大陸地區人民在臺灣地區
    居留申請書及保證書在卷可憑( 本院審訴卷第149 頁至第
    152 頁) ，被告王淑柳向境管局申請大陸地區人民林友其歷
    次進入臺灣地區旅行證及居留證之時間及次數，有各該大陸
    地區人民進入臺灣地區旅行證申請書、大陸地區人民在臺灣
    地區居留申請書及保證書在卷可憑( 本院審訴卷第135 頁至
    促139 頁、第141 頁、第146 頁、第238 頁) ，復有大陸地
    區人民林我成旅客入出境查詢單( 偵字第25069 號偵卷所附
    警卷第42頁) 、林友其旅客入出境查詢單( 偵字第25069 號
    偵卷所附警卷第45頁) 、俞淑娟入出境資訊連結查詢單(偵
    字第25069 號偵卷第44頁) 、蔡欽旅客入出境查詢單( 偵字
    第2506 9號偵卷所附警卷第43頁) 、翁其增入出境資訊連結
    查詢單( 偵字第25069 號偵卷所附警卷第97頁) 、翁愛芳旅
    客入出境查詢單( 偵字第22743 號偵卷所附警卷第99頁)、
    俞雲嬌旅客入出境查詢單( 偵字第22743 號偵卷所附警卷第
    100 頁) 、陳端欽旅客入出境查詢單( 偵字第22743 號偵卷
    所附警卷第101 頁) 、施明玉旅客入出境查詢單( 偵字第
    22743 號偵卷所附警卷第108 頁) 、江文英旅客入出境查詢
    單( 偵字第22743 號偵卷所附警卷第107 頁) 、吳德華旅客
    入出境查詢單( 偵字第22 743號偵卷所附警卷第90頁) 、蔡
    蓮英旅客入出境查詢單( 偵字第22743 號偵卷所附警卷第
    105 頁) 、洪云金旅客入出境查詢單( 偵字第22743 號偵卷
    所附警卷第110 頁) ，可資證明。是以上被告不利於己之供
    述及各項證據，以足資證明被告施素、李三吉及王淑柳有如
    事實欄所載之犯行，本件事證明確，應依法論科。
二、按不得使大陸地區人民非法進入臺灣地區；違反者，應分別
    其情形加以處罰；此觀臺灣地區與大陸地區人民關係條例第
    15條第1款、第79條之規定甚明。所謂使大陸地區人民非法
    進入臺灣地區，凡非經合法手續進入者皆包含之，自不以偷
    渡進入為限。大陸地區人民，其父母、配偶或子女在臺灣地
    區設有戶籍者，得申請進入臺灣地區探親，（91年9月11日
    修正發布之）大陸地區人民進入臺灣地區許可辦法第3條第1
    項第3款雖有明文。惟法律行為有背於公共秩序或善良風俗
    者，無效；表意人與相對人通謀而為虛偽意思表示者，無效
    ；民法第72條、第87條第1項前段定有明文。臺灣地區人民
    與大陸地區人民結婚之方式及其他要件，依行為地之規定；
    臺灣地區與大陸地區人民關係條例第52條第1項亦有明文。
    依大陸地區現施行之中華人民共和國民法通則第58條第1項
    第4款規定：惡意串通，損害國家、集體或第三人利益之行
    為無效。故臺灣地區人民與大陸地區人民，在大陸地區為假
    結婚者，無論依民法或大陸地區現行有效之法規，均屬無效
    。被告施素為使如犯罪事實欄一、二、五所載大陸地區人民
    得以入境臺灣地區，明知自己與大陸地區人民林我成無結婚
    真意，亦明知如事實欄一、二所載之人頭配偶與大陸地區人
    民間均無結婚合意，仍由自己或介紹人頭配偶赴大陸地區分
    別為通謀虛偽辦理結婚手續，待自己及人頭配偶返回臺灣地
    區後，使戶政事務所公務員將結婚之不實事項登載於職務上
    所掌戶籍謄本公文書，並提出向境管局行使，以徒具外觀合
    法形式之假結婚方式，使事實欄一、二、五所載大陸人民偽
    以依親居留為由申請來臺；被告李三吉明知自己與大陸地區
    人民蔡欽無結婚真意，被告王淑柳明知自己與大陸地區人民
    林友其無結婚真意，亦以同上之方法，各自使渠等假結婚之
    大陸人民於事實欄三、四、五所載方式入境臺灣地區，渠等
    藉以規避我國政府對大陸地區人民入境之管制，均足以生損
    害於戶政機關對於婚姻登記管理及入出境管理機關對大陸地
    區人民入境臺灣地區管理之正確性。被告施素以犯罪事實欄
    一、二、五所載手段，使大陸地區人民進入臺灣地區；被告
    李三吉以犯罪事實欄三、五所載手段，使大陸地區人民蔡欽
    進入臺灣地區；被告王淑柳以犯罪事實欄四、五所載手段，
    使大陸地區人民林友其進入臺灣地區，核其等所為，均係分
    別犯臺灣地區與大陸地區人民關係條例第79條第2 項圖利使
    大陸地區人民非法進入臺灣地區罪、刑法第216 條、第214
    條行使使公務員登載不實文書罪。所犯刑法第214 條使戶政
    事務所公務員登載不實結婚之低度行為，則為向境管局提出
    不實戶籍登記加以行使之高度行為所吸收，不另論罪。被告
    施素就犯罪事實欄一所示其中第1 次使大陸地區人民非法進
    入臺灣地區犯行，與「老高」、戴恢新，有犯意聯絡及行為
    分擔；就犯罪事實欄二所示使大陸地區人民非法進入臺灣地
    區犯行，與「老高」、洪志成，有犯意聯絡及行為分擔；被
    告李三吉就犯罪事實欄三所示其中第1 次使大陸地區人民蔡
    欽非法進入臺灣地區犯行，與「老高」、戴恢新、施素，有
    犯意聯絡及行為分擔；被告王淑柳就犯罪事實欄四所示其中
    第1 次使大陸地人民林友其非法進入臺灣地區犯行，與「老
    高」、戴恢新，有犯意聯絡及行為分擔，均為共同正犯。
三、被告施素多次為犯罪事實欄一、二所示使大陸地區人民非法
    進入臺灣地區、行使使公務員登載不實文書，時間緊接、手
    法相同，且觸犯構成要件同一之罪名，顯係基於概括犯意反
    覆為之；且兩者間復具有方法目的之牽連關係，屬於修法前
    之連續犯及牽連犯。被告李三吉為犯罪事實欄三所示使大陸
    地區人民蔡欽多次進入臺灣地區，時間緊接、手法相同，觸
    犯構成要件同一罪名，亦應係基於概括犯意反覆為之，且與
    所犯行使公務員登載不實文書，具有方法目的之牽連關係。
    被告王淑柳為犯罪事實欄四所示使大陸地區人民林友其多次
    進入臺灣地區，時間緊接、手法相同，觸犯構成要件同一罪
    名，亦係基於概括犯意反覆為之，且與所犯行使公務員登載
    不實文書，亦具有方法目的之牽連關係。查被告施素為犯罪
    事實欄一、二所示行為後，被告李三吉為犯罪事實欄三所示
    行為後，及被告王淑柳為犯罪事實欄四所示行為後，其中：
    刑法業於94年2月2日修正公布，並於95年7月1日施行：(1)刪
    除刑法第55條牽連犯、第56條連續犯之結果，依新法應改為
    分別論罪及併合處罰，顯然不利，仍應適用較有利之行為時
    法即舊法，論以連續犯及牽連犯。(2)關於共犯，修正前刑法
    第28條之用語為「實施」，與修正後刑法第28條之用語為『
    實行』，對實行共同正犯、共謀共同正犯之成立雖無影響，
    但仍限縮陰謀共同正犯、預備共同正犯之適用，被告施素、
    李三吉及王淑柳有參與及分擔，不論依修正前後之規定，雖
    均構成共同正犯，仍應以新法有利。(3)故經綜合比較結果，
    以修正前之規定較為有利，應整體適用行為時之規定，即論
    以連續犯及牽連犯，被告施素、李三吉及王淑柳各應從一重
    論以連續圖利使大陸地區人民非法進入臺灣地區罪，並加重
    其刑。按連續犯實施中如法律有變更，其一部觸犯舊法，一
    部涉及新法時，應依最後行為時之新法處斷，並無行為後法
    律變更須比較新舊法適用之問題（最高法院29年上字第3866
    號判例意旨參照）。查臺灣地區與大陸地區人民關係條例第
    79條於92年10月29日修正公布，並自92年12月31日施行，被
    告施素犯罪事實欄一、二所示自90年7 月間起至95年2 月20
    日大陸地區人民林我成最後1 次入境止、被告李三吉犯罪事
    實欄三所示自90年7 月間起至94年4 月1 日大陸地區人民蔡
    欽最後1 次入境止、被告王淑柳犯罪事實欄四所示自90年7
    月間起至95年2 月19日大陸地區人民林友其最後1 次入境止
    ，其等所各犯連續圖利使大陸地區人民非法進入臺灣地區犯
    行，有一部分犯行觸犯舊法，一部分涉及92年12月31日修正
    施行之新法，揆諸前揭判例意旨，應依最後行為時之新法處
    斷，無行為後法律變更須比較同條例新舊法之問題，附此敘
    明。被告施素除經起訴之犯罪事實欄二所示連續圖利使大陸
    地區人民非法進入臺灣地區罪外，檢察官另移送併辦部分，
    即犯罪事實欄一所示各次使大陸地區人民非法進入臺灣地區
    行為，雖未經檢察官起訴，惟與起訴之犯罪事實欄二部分具
    有連續犯裁判上一罪關係，應為起訴效力所及，本院自得併
    予審酌。至移送併辦關於被告施素使林友其於90年10月29日
    、91年6 月18日、92年3 月18日、94年3 月13日、95年2 月
    19日非法進入臺灣地區部分，觀諸林友其歷次旅行證及居留
    證申請書，係由王淑柳自行申請，均無被告施素代辦之記載
    ，核與王淑柳警詢證稱伊係自行一人去戶政機關辦結婚登記
    ，並自行去境管局申請林友其進入臺灣地區等語( 偵字第
    25069 號偵卷所附警卷第24頁) 相符，是無證據證明被告施
    素有參與以上各次使林友其非法入境臺灣地區犯行，此部分
    犯行即屬不能證明，無從併予審酌，應退回檢察官另行偵查
    。
四、被告施素如犯罪事實欄五所示於95年9月8日向境管局申請核
    發林我成進入臺灣地區居留證，使林我成於96年6月6日非法
    入境臺灣地區，其1次申請且1次入境之行為，自屬事實上一
    罪；惟被告李三吉如犯罪事實欄五所示於95年7月16日向境
    管局申請核發蔡欽進臺灣地區居留證，使蔡欽得於95年7 月
    16日至97年7月15日之2年居留期間內，分別於95年9月3日及
    96年3月12日入境臺灣地區；被告王淑柳於95年9月8日向境
    管局申請核發林友其進入臺灣地區居留證，使林友其得於95
    年9月8日至97年9月7日之2年居留期間內，分別於96年3月8
    日、97年3月11日入境臺灣地區，雖大陸地區人民蔡欽及林
    友其各有2次入境，惟均在被告李三吉及王淑柳同1次申請居
    留期間內入境，仍應各屬事實上一罪，檢察官認應予數罪併
    罰，容有誤會，惟檢察官既以數罪起訴，本院自應就公訴所
    指被告李三吉使蔡欽96年3月12日入境部分，被告王淑柳使
    林友其97年3月11日入境部分，分別諭知無罪。
五、被告施素如犯罪事實一、二所示連續圖利使大陸地區人民非
    法進入臺灣地區罪，與犯罪事實欄五所示圖利使大陸地區人
    民林我成非法進入臺灣地區罪，犯意各別，行為互異，應分
    論併罰。而被告李三吉如犯罪事實欄三所示連續圖利使大陸
    地區人民蔡欽非法進入臺灣地區罪，與犯罪事實欄五所示圖
    利使大陸地區人民蔡欽非法進入臺灣地區罪，犯意各別，行
    為互異，亦應分論併罰。又被告王淑柳如犯罪事實欄四所示
    連續圖利使大陸地區人民林友其非法進入臺灣地區罪，與犯
    罪事實欄五所示圖利使大陸地區人民林友其非法進入臺灣地
    區罪，犯意各別，行為互異，應予分論併罰。
六、末考臺灣地區與大陸地區人民關係條例第79條第2項之立法
    目的，本意在規範慣常性引介大批大陸人民非法入境臺灣地
    區之「蛇頭」，蓋此等犯行對社會秩序及國家安全之危害甚
    鉅，惟因利潤甚豐，故有特別加重刑罰，而藉嚴厲之處置手
    段嚇阻，以謀根本杜絕此等犯行之必要；惟就被告施素、被
    告李三吉及被告王淑柳，各自使其假結婚對象林我成、蔡欽
    及林友其，單一大陸人民非法來臺行為，縱行為人因此獲得
    利益，亦非可與前述「蛇頭」所得者相提並論，且對社會、
    國家安全之危害性，也顯然較為輕微，此時如仍將重罰強加
    於此等行為人之上，雖亦可達嚇阻之目的，惟業然悖於罪刑
    相當原則，自應予避免。而被告施素除上述假結婚對象林我
    成外，另有使事實欄一 (二)、二所示之大陸地區人民非法
    進入臺灣地區，然被告施素僅為謀取每介紹1名人頭7千元之
    報酬，獲利非鉅，且被告施素並非販賣人口，或控制大陸地
    區人民來臺行動自由，或強迫賣淫之人蛇集團，其僅介紹人
    頭配偶並代辦初次入境獲利，來臺大陸人士多半自行找工作
    ，或與人頭配偶自行洽商後續申請入境事宜，被告施素僅處
    理首次入境，之後即放任渠等自行決定是否要繼續入境臺灣
    地區，是被告施素、被告李三吉及被告王淑柳以上所為，俱
    與應科以重罰並控制人身自由之「蛇頭」迥然有別，本院斟
    酌前情，因認被告施素、李三吉及王淑柳各犯2次違反同條
    例第79條第2項之犯行，若科以臺灣地區與大陸地區人民關
    係條例第79條第2項科之最低度刑，顯猶嫌情輕法重，而尚
    有可憫之處，爰依刑法第59條之規定，各予以減輕其刑。
七、爰審酌被告李三吉、被告王淑柳及被告施素意圖營利，而以
    假結婚為手段，使大陸地區人士蔡欽、林友其及林我成非法
    進入臺灣地區，對於社會秩序已產生潛在危害，另又妨害戶
    政機關對於婚姻登記戶籍資料管理之正確性，均屬不該。並
    斟酌被告王淑柳及被告李三吉，95年7 月1 日前分別連續使
    大陸地區人民林友其、蔡欽非法入境臺灣地區，時間長達數
    年之久，爰就此部分犯行，分別量處被告李三吉及被告王淑
    柳各有期徒刑1 年8 月。被告施素95年7 月1 日前所犯連續
    圖利使大陸地區人民非法入境臺灣地區，除使自己假結婚對
    象林我成多次入境臺灣地區外，尚介紹十餘位人頭配偶以假
    結婚方式，使十餘名大陸地區人民非法入境臺灣地區，惟念
    及被告施素除林我成外，餘僅負責首次入境犯行，嗣後即交
    由各人頭配偶自行處理與各該假結婚對象入出境事宜，並非
    妨害人身自由之人口販子，或強迫賣淫之人蛇，然其使十餘
    名大陸地區人民得以初次入境臺灣地區，情節仍非輕微，爰
    量處有期徒刑2年8月。被告施素、被告王淑柳及被告李三吉
    ，於95年7月1日後各自使自己假結婚之對象入境臺灣地區，
    斟酌渠等申請延長居留期間均為2年，各量處有期徒刑1年6
    月。又被告施素連續違反同條例第79條第2項犯行之時間點
    (最後1次入境為95年2月20日)；被告李三吉連續違反同條例
    第79條第2項犯行之時間點 (最後1次入境為94年4月1日)、
    而於刑法修正後違反同條例第79條第2項犯行之時間點 (最
    後1 次入境為95年9 月3 日) ；被告王淑柳連續違反同條例
    第79條第2 項犯行之時間點( 最後1 次入境為95年2 月19日
    ) ，而於刑法修正後違反同條例第79條第2 項犯行之時間點
     (最後1 次入境為96年3 月8 日) ，均在96年4 月24日以前
    ，且合於中華民國九十六年罪犯減刑條例所定之減刑條件，
    爰依該條例，減各該罪宣告刑二分之一，至於被告施素於刑
    法修正後違反同條例第79條第2 項犯行之時間點(96 年6 月
    6 日入境) ，係在96年4 月24日後，不符合中華民國九十六
    年罪犯減刑條例所定之減刑條件，自不予減刑。
八、考量數罪之定其應執行刑時，除應就各別刑罰規範之目的、
    輕重罪間體系之平衡、整體犯罪非難評價、各行為彼此間之
    偶發性、與被告前科之關聯性、各行為所侵害法益之專屬性
    或同一性、數罪對法益侵害之加重效應、罪數所反映之被告
    人格特性與犯罪傾向、社會對特定犯罪例如一再殺人或販毒
    行為處罰之期待等，為綜合判斷外，尤須參酌上開實現刑罰
    公平性，以杜絕僥倖、減少犯罪之立法意旨，為妥適之裁量
    （最高法院97年度臺上字第2017號判決意旨參照）。而被告
    李三吉所犯連續違反同條例第79條第2項犯行、及違反同條
    例第79條第2項犯行；被告王淑柳所犯連續違反同條例第79
    條第2項犯行、及違反同條例第79條第2項犯行，使大陸地區
    人民非法入境之對象均單一，數罪對法益侵害之加重效應較
    微，再就本案整體犯罪之非難評價、社會對於此類人頭配偶
    之處罰期待等項綜合判斷，爰為被告李三吉定應執行之刑為
    有期徒刑1年2月、被告王淑柳定應執行之刑為有期徒刑1年
    月10月。被告施素除使自己假結婚之對象入境臺灣地區外，
    尚有介紹其他人頭配偶，使多位大陸地區人民得以入境臺灣
    地區，爰就被告施素定應執行刑為有期徒刑2年。
九、被告施素、王淑柳及李三吉前未曾因故意犯罪受有期徒刑以
    上刑之宣告，有臺灣高等法院被告前案紀錄表1份在卷足憑
    ，其因一時失慮，偶罹刑典，暨犯罪之惡性、危害，較諸人
    蛇集團之「蛇頭」或其他關鍵成員輕微，均已如前述，經此
    罪刑之宣告後，當知所警惕，信無再犯之虞，本院認前開所
    宣告之刑，以暫不執行為適當，爰依刑法第74條第1項第1款
    之規定（最高法院95年5月23日第8次刑事庭會議決議意旨謂
    緩刑宣告逕依裁判時法），予均以宣告緩刑5年，以啟自新
    ；並斟酌被告施素、王淑柳及李三吉所觸犯者，係屬最輕本
    刑3年以上有期徒刑之重罪，為促使渠等警惕避免再犯，並
    斟酌被告李三吉及王淑柳，其使大陸地區人民非法入境之對
    象單一，而被告施素使多名大陸地區人民非法入境，情節有
    所不同，爰依刑法第74條第2項第4款，諭知被告李三吉及王
    淑柳各應向國庫支付4萬元，被告施素應向國庫支付20萬元
    ，以示警惕。又為健全被告施素、王淑柳及李三吉之法治觀
    念，並依刑法第74條第2項第8款，命被告王淑柳、被告李三
    吉接受法治及認知教育3場次，被告施素接受法治教育5場次
    ，及依刑法第93條第1項第2款，諭知緩刑期間均付保護管束
    。
十、無罪部分及不另為無罪部分：
  (一)公訴意旨雖以：陳端欽於96年5月9日復進入臺灣地區，被告
    施素及被告洪志成亦涉有使大陸地區人民非法進入臺灣地區
    ；林友其96年3月8日、97年3月11日復進入臺灣地區，被告
    施素及被告戴恢新亦涉有使大陸地區人民非法進入臺灣地區
    ；蔡欽95年9月3日、96年3月12日、林我成96年6月6日復進
    入臺灣地區，被告戴恢新亦涉有使大陸地區人民非法進入臺
    灣地區云云。經查：公訴意旨認以上各被告涉嫌使上列所屬
    各大陸人民非法入境，惟各該被告均非涉嫌使入境之大陸人
    民之人頭配偶，渠等縱有於90年間曾經參與使上列所屬各大
    陸人民初次入境臺灣地區，惟自90年間至公訴意旨所指上開
    入境時間，均至少有5 年之久，有甚至長達7 年之久，如何
    認定以上各被告對於5 至7 年後，上列各次入境均有預見並
    參與，而以上各次入境臺灣地區，居留證申請均係由各大陸
    人民之人頭配偶代為申請，有各該申請書可稽( 本院審訴卷
    第208 頁、第141 頁、第146 頁、第154 頁、第101 頁) ，
    是本件並無證據可資證明上述被告有參與所屬各被告以上入
    境犯行，且縱以上各該大陸人民有以上入境情形，因形式上
    依親對象仍係人頭配偶，亦屬與人頭配偶如何配合之問題，
    與上列各被告並無任何關連。是以上各次入境部分，罪證顯
    然不足，自應就被告施素及被告洪志成，使陳端欽於96年5
    月9 日復進入臺灣地區；被告施素及戴恢新，使林友其96年
    3 月8 日、97年3 月11日進入臺灣地區；被告戴恢新，就蔡
    欽95年9 月3 日、96年3 月12日、林我成96年6 月6 日進入
    臺灣地區部分，分別諭知無罪。
  (二)公訴意旨認被告施素有使翁愛芳，於94年8 月6 日非法入境
    臺灣地區；使陳瑞欽，於95年3 月10日非法入境臺灣地區；
    使施明玉，於92年7 月4 日、93年1 月6 日、95年2 月4 日
    非法入境臺灣地區；使江文英，於92年6 月27日、95年3 月
    1 日；使吳德華，於92年6 月27日非法入境臺灣地區云云，
    惟觀諸以上各該大陸地區人民各該入境前之施行證申請書或
    居留證申請書，均為其等人頭配偶或他人代為申請，未見有
    被告施素代辦之記載，有各該申請書可稽( 本院審訴卷第
    204 頁、第208 頁、第90頁、第219 頁、第214 頁、第82頁
    ) ，是此部分應係各該人頭配偶自行申請辦理或委託他人代
    辦，且各該人頭配偶並未指證被告施素有代辦以上各次入境
    申請，是檢察官所舉證據，尚不足證明被告施素有參與以上
    犯行，惟檢察官認此部分與起訴被告施素連續犯使大陸地區
    人民非法進入臺灣地區犯行，有連續犯之裁判上一罪關係，
    爰就此部分不另為無罪之諭知。
十一、其餘被告李松和、俞淑娟、林我成、蔡欽，待到案後另行
      審結，併此敘明。
據上論斷，應依刑事訴訟法第299條第1項前段、第301條第1項，
臺灣地區與大陸地區人民關係條例第79條第2 項，刑法第2 條第
1 項前段、第11條前段、第216 條、第214 條，修正前刑法第28
條、第55條後段、第56條，第51條第5 款，刑法第28條、第74
條第1 項第1 款、第2 項第4 款、第8 款、第93條第1 項第2 款
，中華民國96年罪犯減刑條例第2 條第1 項第3 款、第7 條、第
10條第1 項，判決如主文。
本案經檢察官曾財和到庭執行職務。
中    華    民    國   100    年    7     月    12    日
                  刑事第八庭    審判長法  官  王伯文
                                      法  官  林俊寬
                                      法  官  陳俊宏
以上正本證明與原本無異。
如不服本判決應於收受判決後10日內向本院提出上訴書狀，並應
敘述具體理由。其未敘述上訴理由者，應於上訴期間屆滿後20日
內向本院補提理由書(均須按他造當事人之人數附繕本)「切勿逕
送上級法院」。
中    華    民    國  100     年    7     月    12    日
                                      書記官  胡美儀
附錄本案論罪科刑法條：
〈修正前臺灣地區與大陸地區人民關係條例第79條第1 項〉
違反第15條第1 款規定者，處5 年以下有期徒刑、拘役或科或併
科新臺幣50萬元以下罰金。
〈修正後臺灣地區與大陸地區人民關係條例第79條第1項、第2項
〉
違反第15條第1款規定者，處1年以上7年以下有期徒刑，得併科
新臺幣一百萬元以下罰金。
意圖營利而犯前項之罪者，處3 年以上10年以下有期徒刑，得併
科新臺幣500 萬元以下罰金。
〈中華民國刑法第214條〉
明知為不實之事項，而使公務員登載於職務上所掌之公文書，足
以生損害於公眾或他人者，處3 年以下有期徒刑、拘役或500 元
以下罰金。
〈中華民國刑法第216條〉
行使第210 條至第215 條之文書者，依偽造、變造文書或登載不
實事項或使登載不實事項之規定處斷。